【裁判字號】    97,上訴,52
【裁判日期】    970326
【裁判案由】    誣告
【裁判全文】
臺灣高等法院高雄分院刑事判決          97年度上訴字第52號
上  訴  人
即  被  告  乙○○
上列上訴人因誣告案件，不服臺灣高雄地方法院96年度訴字第43
78號中華民國96年12月3 日第一審判決（起訴案號：臺灣高雄地
方法院檢察署96年度偵字第21157 號），提起上訴，本院依簡式
審判程序，判決如下：
     主  文
上訴駁回。
    事實及理由
一、本件被告乙○○所犯係刑法第169 條第1 項之誣告罪，其係
    死刑、無期徒刑、最輕本刑為3 年以上有期徒刑以外之罪，
    被告於本院審理程序中就被訴事實為有罪之陳述，經告知被
    告簡式審判程序之旨，並聽取檢察官及被告之意見後，本院
    裁定進行簡式審判程序審理，合先敘明。
二、本案經本院審理結果，認第一審判決認事用法及量刑均無不
    當，應予維持，並引用第一審判決書（如附件）記載之事實
    、證據及理由。
三、被告上訴意旨以：被告好心借款給甲○○，因甲○○避不見
    面，一時心急而聽友人意見到警局報案。又因家境困苦，被
    告及兒子均為殘障之人，女兒就讀高中，家中經濟全賴被告
    販售公益彩券糊口渡日，被告若因案入監服刑，恐影響兒女
    生活，原審判處有期徒刑6 月，減為有期徒刑3 月，量刑過
    重云云，而指摘原判決不當。惟原審已審酌被告明知甲○○
    並未盜刷其7 家銀行之信用卡，而無詐欺事實，僅為追討債
    務，竟以誣告他人犯罪之事行尋人之目的，致影響偵查機關
    偵查犯罪之進行，並經偵查機關向7 家銀行函詢刷卡明細及
    相關簽帳資料，亦耗費司法資源，復使甲○○遭受通緝，且
    受有訴追之風險，顯不足取，惟念及其偵查中即知坦承犯行
    等一切情狀，而為量處，並適用中華民國96年罪犯減刑條例
    之規定，減其宣告刑，原審量刑尚稱允當。被告以上開理由
    指摘原審決不當，為無理由，應予駁回。另被告於犯本案之
    罪後之95年間，另因詐欺案件，經法院判處有期徒刑10月確
    定，並於96年9 月27日縮刑期滿執行完畢，故其本案亦不合
    於刑法第74條所規定得為緩刑之條件而不得宣告緩刑，併此
    敘明。
據上論斷，應依刑事訴訟法第368 條、第273 條之1 第1 項、第
373 條，判決如主文。
本案經檢察官李門騫到庭執行職務。
中    華    民    國    97    年    3     月    26    日
                  刑事第七庭    審判長法  官  莊飛宗
                                      法  官  孫啟強
                                      法  官  邱明弘
以上正本證明與原本無異。
如不服本判決應於收受本判決後10日內向本院提出上訴書狀，其
未敘述上訴理由者，並得於提起上訴後10日內向本院補提理由書
狀（均須按他造當事人之人數附繕本）「切勿逕送上級法院」。
中    華    民    國    97    年    3     月    26    日
                                      書記官  曾允志
附件：
附錄本判決論罪之法條：
中華民國刑法第169條
（誣告罪）
意圖他人受刑事或懲戒處分，向該管公務員誣告者，處7 年以下
有期徒刑。
意圖他人受刑事或懲戒處分，而偽造、變造證據，或使用偽造、
變造之證據者，亦同。


司法院資訊處製作；財團法人民間司法改革基金會備份。
